臺灣嘉義地方法院民事裁定  100年度家聲字第185號
聲  請  人  行政院國軍退除役官兵輔導委員會嘉義榮民服務處
法定代理人  高懷興
上列聲請人聲請准予變賣被繼承人李青雲遺產事件，本院裁定如
下：
    主  文
被繼承人李青雲（民國○○年○月○○日生，身分證統一編號：Ｚ0000
00000號，生前住嘉義縣水上鄉中庄村2鄰中庄71號之62）所遺土
地壹筆（坐落嘉義縣水上鄉○○段674地號、地目建、面積64.81
平方公尺、權利範圍全部）；建物壹棟（門牌號碼為嘉義縣中庄
村中庄71之62號、權利範圍全部），准予標售。
聲請程序費用由被繼承人李青雲之遺產負擔。
    理  由
一、按大陸地區人民繼承臺灣地區人民之遺產，應於繼承開始起
    三年內以書面向被繼承人住所地之法院為繼承之表示；逾期
    視為拋棄其繼承權；大陸地區人民繼承本條例施行前已由主
    管機關處理，且在臺灣地區無繼承人之現役軍人或退除役官
    兵遺產者，前項繼承表示之期間為 4年；繼承在本條例施行
    前開始者，前 2項期間自本條例施行之日起算；次按本條例
    於民國85年 9月18日修正生效前，大陸地區人民未於第66條
    所定期限內完成繼承之第1項及第2項遺產，由主管機關逕行
    捐助設置財團法人榮民榮眷基金會，不受第67條第 1項歸屬
    國庫規定之限制，臺灣地區與大陸地區人民關係條例第66條
    及第68條第 4項分別定有明文。次按亡故退除役官兵遺產，
    除設籍於行政院國軍退除役官兵輔導委員會（以下簡稱輔導
    會）所屬安養機構者，由該安養機構為遺產管理人外；餘由
    設籍地輔導會所屬之退除役官兵服務機構為遺產管理人；遺
    產管理人為清償債權、交付遺贈物或移交遺產給大陸地區繼
    承人，有變賣遺產之必要者，應聲請法院許可後辦理，退除
    役官兵死亡無人繼承遺產管理辦法第4條、第8條之1第1項亦
    有明文規定。
二、聲請意旨略以：聲請人為被繼承人李青雲之遺產管理人，前
    聲請鈞院以93年度家催字第10號民事裁定准予公示催告，該
    被繼承人大陸地區以外之繼承人、債權人及受遺贈人，於公
    示催告最後登載新聞紙之日起1年2月內，承認繼承、報明債
    權及願受遺贈與否之聲明，聲請人已將公告內容登載於93年
    4 月22日之青年日報第13版，上開公告期限已經屆滿。被繼
    承人李青雲已於93年 1月17日亡故，為在台單身亡故榮民，
    且在台灣並無繼承人，被繼承人遺留有不動產，爰聲請准予
    變賣被繼承人李青雲所遺不動產等語。
三、經查，聲請人主張之前揭事實，業據提出除戶戶籍謄本、本
    院93年度家催字第10號民事裁定暨確定證明書、青年日報刊
    登廣告證明單、土地登記謄本、嘉義縣財政稅務局房屋稅籍
    證明書等影本、嘉義榮民服務處榮民基本資料、遺產收支查
    詢作業明細表各 1份為證，並經本院依職權調取93年度家催
    字第10號公示催告、98年度聲繼字第14號繼承表示民事卷宗
    核閱無誤，應堪信為真實。被繼承人李青雲在大陸地區既有
    繼承人，則渠等繼承之不動產應以折算價額方式發還大陸繼
    承人。從而，聲請人依臺灣地區與大陸地區人民關係條例第
    67條第1、4項規定，聲請准予變賣被繼承人李青雲所遺不動
    產，將標售之價款依規定續辦發還遺產事宜，於法並無不符
    ，應予准許。
四、爰依非訟事件法第21條第1項前段、第157條之規定，裁定如
    主文。
中    華    民    國   100    年    12    月    14    日
                  家事法庭法  官  林中如
以上正本係照原本作成。
如對本裁定抗告，須於裁定送達後10日之不變期間內，向本院提
出抗告狀，並繳納抗告費新臺幣1,000元。
中    華    民    國   100    年    12    月    14    日
                          書記官  陳慶昀